【裁判字號】    98,交聲更,35
【裁判日期】    981231
【裁判案由】    交管條例聲異
【裁判全文】
臺灣板橋地方法院交通事件裁定        98年度交聲更字第35號
原處分機關  臺北市交通事件裁決所
異  議  人
即受處分人  聯祥交通有限公司
代  表  人  甲○○
上列受處分人因違反道路交通管理處罰條例案件，對於臺北市交
通事件裁決所民國97年9 月3 日北市裁催字第裁22-1AE258290號
），聲明異議，本院於98年9 月10日以97年度交聲字第2727號裁
定異議駁回後，異議人不服，提起抗告，經臺灣高等法院於98年
10月13日以98年度交抗字第2353號裁定將原裁定撤銷，發回本院
，本院更為裁定如下：
    主  文
原處分撤銷。
聯祥交通有限公司不罰。
    理  由
一、原處分意旨略以：異議人即受處分人聯祥交通有限公司經舉
    發所有之車號348-DL號營業用小客車，於民國97年3 月19日
    下午7 時37分許，停放在臺北市○○○○○道路收費停車處
    所，經催繳仍未依規定繳款，經臺北市政府交通局（下簡稱
    原舉發機關）以其停車經催繳不依規定繳費之違規，依違反
    道路交通管理處罰條例第56條第2 項之規定，於97年10月28
    日填製北市交停字第1AE258290 號舉發違反道路交通管理事
    件通知單（下簡稱舉發通知單）逕行舉發，惟臺北市交通事
    件裁決所（下簡稱原處分機關）於97年9 月3 日即以北市裁
    催字第裁22-1AE258290號違反道路交通管理事件裁決書（下
    簡稱裁決書）裁處罰鍰新臺幣（下同）300 元。
二、異議意旨略以：該車乃承租人潘世烔所為，應歸責潘世烔，
    不應由異議人受罰，為此對原裁決聲明異議等語。
三、按汽車駕駛人在道路收費停車處所停車，未依規定繳費，主
    管機關應書面通知駕駛人於7 日內補繳，並收取必要之工本
    費用，逾期再不繳納，處300 元罰鍰，道路交通管理處罰條
    例第56條第2 項定有明文。又汽車駕駛人在道路收費停車處
    所停車，不依規定繳費，得逕行舉發，亦為同條例第7 條之
    2 第1 項第3 款所明定。惟道路交通管理處罰條例第85條第
    1 項亦明文規定：「本條例之處罰，受舉發違反道路交通管
    理事件之受處罰人，認為受舉發之違規行為應歸責他人者，
    應於舉發違反道路交通管理事件通知單應到案日期前，檢附
    相關證據及應歸責人相關證明文件，向處罰機關告知應歸責
    人，處罰機關應即另行通知應歸責人到案依法處理。逾期未
    依規定辦理者，仍依本條例各該違反條款規定處罰。」。且
    填製通知單，應到案日期應距舉發日15日。但逕行舉發，其
    應到案之日期距舉發日為30日，違反道路交通管理事件統一
    裁罰基準及處理細則第15條亦有明文。
四、經查：
(一)、異議人稱其所有之上開車輛於97年1 月17日出租予潘世烔並
    為潘世烔占有後，潘世烔於98年2 月8 日起將上開車輛開走
    後，即音訊杳然等事實，業據其提出板橋文化路郵局第7502
    號存證信函、小型計程客車租賃合約書、臺北縣政府警察局
    員警工作記錄簿（報案記錄）為證，足證異議人上開所稱尚
    非無據。
(二)、又異議人對於前揭違規之事實並不爭執，惟依臺北市停車管
    理工程處於97年10月31日北市停管字第09736405200 號函檢
    送之本件催繳通知單送達證書觀察，卷附之97年4 月17日催
    繳通知單送達證書，其上記載之停車單號碼為000000000000
    0000號，核與本案之停車單號碼0000000000000000號不符，
    故無法證明本件之催繳通知單已合法送達。而原舉發機關於
    97年10月28日填製上開舉發通知單逕行舉發，惟應到案日期
    卻記載為97年6 月8 日，有上開舉發通知單1 紙在卷可稽，
    應到案日期在逕行舉發日之前，且上開舉發通知單亦無送達
    於異議人之回證，無法證明本件之舉發通知單已合法送達，
    如何要求異議人於收到舉發通知單後，能於應到案日期前，
    檢附相關證據及應歸責人相關證明文件，向原處分機關告知
    應歸責人？又原處分機關係於97年9 月3 日以北市裁催字第
    裁22-1AE258290號違裁決書裁處異議人罰鍰300 元，惟裁決
    書之製作日期在舉發通知單之製作日期前，亦有矛盾，有上
    開舉發通知單、裁決書各1 紙在卷可稽。
(三)、另依違反道路交通管理事件統一裁罰基準及處理細則第15條
    規定，填製通知單，逕行舉發之應到案日期應距舉發日30日
    ，故本件舉發通知單之應到案日期應更正為97年11月28日；
    而異議人已於97年6 月18日向臺北市交通事件裁決所申請應
    歸責於承租人潘世烔，有異議人提出之申請書影本之收文章
    戳可憑，則本件自應裁罰承租人潘世烔。
五、綜上所述，原處分機關遽以異議人違反道路交通管理處罰條
    例第56條第2 項之規定，裁處異議人罰鍰3 百元等情，核屬
    不當，本件聲明異議為有理由，應依法撤銷原處分，並諭知
    異議人即受處分人不罰之裁定。
據上論斷，應依道路交通案件處理辦法第20條前段，裁定如主文
。
中    華    民    國    98    年    12    月    31    日
                   交 通 法 庭  法  官  曾正耀
以上正本證明與原本無異
如不服本裁定應於送達後5日內向本院提出抗告狀
                                書記官  田世杰
中    華    民    國    98    年    12    月    31    日


司法院資訊處製作；財團法人民間司法改革基金會備份。
